【裁判字號】    90,易,1075
【裁判日期】    901203
【裁判案由】    毒品危害防制條例
【裁判全文】
臺灣臺北地方法院刑事判決                          九十年度易字第一七五號
    公  訴  人  臺灣臺北地方法院檢察署檢察官
    被      告  甲○○
右列被告因違反毒品危害防制條例案件，經檢察官提起公訴（八十九年度毒偵字第三
四一○號）及移送併辦（九十年度毒偵字第一一五五號），本院判決如左：
    主  文
甲○○施用第二級毒品，累犯，處有期徒刑拾月。
    事  實
一、甲○○前因犯妨害秩序案件，經台灣嘉義地方法院判處有期徒刑伍月，於民國八
    十八年五月十八日易科罰金執行完畢。其於八十七年間、八十八年間因施用毒品
    案件，分別經台灣嘉義地方法院以八十七年度易字第五○八號及本院八十八年度
    毒聲字第九三八號裁定送觀察勒戒後，均認無繼續施用毒品之傾向，經台灣嘉義
    地方法院及台灣台北地方法院檢察署檢察官以八十七年度易字第五○八號判決免
    刑及八十八年度偵字第八九九五號不起訴處分確定。復因施用第二級毒品安非他
    命，經本院以八十八年毒聲字第二一二九號裁定送強制戒治，並於八十八年十二
    月九日以八十八年度店簡字第四二九號判處有期徒刑六月，於八十九年一月六日
    確定，詎甲○○又於八十九年十月七日二十三時五十五分許採尿前之九十六小時
    內某時，在不詳處所施用第二級毒品安非他命一次，嗣於八十九年十月七日二十
    三時四十分許，經警在基隆市○○路二十七號太陽城遊樂場查獲。
二、案經基隆市警察局第一分局報請台灣基隆地方法院檢察署呈請台灣高等法院檢察
    署令轉台灣台北地方法院檢察署檢察官偵查起訴及移送併辦。
    理  由
一、訊據被告甲○○矢口否認右揭犯行，辯稱：經警查獲之前幾天均未吸食安非他命
    云云，經查：被告於右揭時地為警查獲後所採尿液，經送基隆市衛生局及法務部
    調查局，依酵素免疫分析法、薄層層析法檢驗及螢光偏極免疫分析法、氣相層析
    質譜儀法複驗結果，均呈甲基安非他命陽性反應，此有基隆市衛生局基衛六字第
    １１３３８號檢驗成績書、法務部調查局九十年四月二十六日（９０）陸（一）
    字第９００２４５３１號檢驗通知書附卷可稽，而尿液中檢出安非他命陽性反應
    ，其非法吸用時間距採尿時，最長不會超過四日（行政院衛生署藥物食品檢驗局
    八十一年二月八日（81）藥檢壹字第○○一一五六號函參照），是被告當於上開
    採尿時之前四日內某時（不含其為警查獲至採尿時之期間），在不詳處所，有施
    用第二級毒品安非他命之情事，要無疑問。又被告前於八十七年間、八十八年間
    因施用毒品案件，分別經台灣嘉義地方法院以八十七年度易字第五○八號及本院
    八十八年度毒聲字第九三八號裁定送觀察勒戒後，均認無繼續施用毒品之傾向，
    經台灣嘉義地方法院及台灣台北地方法院檢察署檢察官以八十七年度易字第五○
    八號判決免刑及八十八年度偵字第八九九五號不起訴處分確定，復因施用第二級
    毒品安非他命，經本院以八十八年毒聲字第二一二九號裁定送強制戒治，並以八
    十八年度店簡字第四二九號判處有期徒刑六月，此有台灣高等法院前案紀錄簡覆
    表、台灣台北地方法院檢察署八十八年度偵字第八九九五號不起訴處分書、本院
    八十八年度店簡字第四二九號判決附卷可稽，被告所辯顯係卸責之詞不足採信，
    本件罪證已臻明確，被告四犯毒品危害防制條例施用毒品罪之犯行堪以認定。
二、核被告所為，係犯毒品危害防制條例第十條第二項之施用第二級毒品罪，其持有
    第二級毒品安非他命之低度行為，為施用毒品之高度行為所吸收，不另論罪。又
    被告前因犯妨害秩序案件，於八十八年五月十八日易科罰金執行完畢，有台灣高
    等法院刑案紀錄簡覆表在卷可參，其未滿五年再犯本件有期徒刑以上之罪，為累
    犯，應依刑法第四十七條規定加重其本刑。爰審酌被告已因前三次施用毒品而觸
    法，經警查獲後不斷然戒絕，且不思悔改等情，量處如主文所示之刑，以示懲儆
    。
三、至移送併辦意旨略以：被告於九十年三月間起，基於概括犯意非法施用第二級毒
    品安非他命，因認與本件有連續犯裁判上一罪關係云云。然刑法上之連續犯，須
    行為人侵害數罪名之連續數行為，係基於概括犯意為之，即其數行為自始均在同
    一犯罪計劃中始可當之。經查：該案之犯罪時間為九十年三月，與本案相隔約五
    月之久，犯罪時間並非緊接，且本件被告於八十九年十月七日為施用毒品犯行後
    ，即於八十九年十月二十五日入監服刑，至八十九年十一月十五日始易科罰金出
    監，其既於本件犯後因入監而無法再為施用毒品之犯行，則移送併辦部分顯非與
    本件基於概括之施用毒品犯意，而無連續犯裁判上一罪關係，本院無從併予審理
    ，自應退回檢察官另行偵處，附此敘明。
據上論斷，應依刑事訴訟法第二百九十九條第一項前段，毒品危害防制條例第十條第
二項、刑法第十一條前段、第四十七條，判決如主文。
本案經檢察官馮成到庭執行職務
中    華    民    國      九十        年      十二      月      三      日
                                      臺灣臺北地方法院刑事第六庭
                                          法      官  蔡  如  琪
右正本證明與原本無異。
如不服本判決，應於判決送達後十日內，向本院提出上訴狀。
                                          書  記  官  黃  鈴  容
中    華    民    國      九十        年      十二      月      五      日
附錄法條：
毒品危害防制條例第十條


司法院資訊處製作；財團法人民間司法改革基金會備份。
